臺灣桃園地方法院刑事判決           100年度審訴字第1121號
公  訴  人  臺灣桃園地方法院檢察署檢察官
被      告  蔡鳳儀
上列被告因毒品危害防制條例案件，經檢察官提起公訴（100 年
度毒偵字第1096號），被告於本院準備程序進行中，就被訴事實
均為有罪之陳述，經本院告知簡式審判程序意旨，並聽取公訴人
及被告之意見後，本院合議庭裁定依簡式審判程序審理，判決如
下：
    主      文
蔡鳳儀施用第一級毒品，處有期徒刑壹年壹月。
    事實及理由
一、蔡鳳儀前於民國88年間因施用第二級毒品案件，經臺灣臺北
    地方法院（下稱臺北地院）以88年度毒聲字第2201號裁定送
    觀察、勒戒後，因認有繼續施用毒品傾向，經臺北地院以89
    年度毒聲字第148 號裁定強制戒治，嗣經臺北地院以89年度
    毒聲字第1580號裁定停止戒治，於89年7 月17日停止戒治併
    付保護管束出所，於90年1 月31日保護管束期滿執行完畢，
    並經臺灣臺北地方法院檢察署檢察官以90年度戒毒偵字第19
    5 號為不起訴處分確定。另有下列犯行：(一)於前揭強制戒治
    執行完畢釋放後5 年內之92年間，因施用第一、二級毒品案
    件，經臺北地院以92年度毒聲字1945號裁定強制戒治，嗣因
    毒品危害防制條例於93年1 月9 日法律修正而報結，該次施
    用犯行並經臺北地院以93年度訴緝字第68號分別判處有期徒
    刑10月、4 月，應執行有期徒刑1 年確定；(二)於93年間因贓
    物案件，經臺北地院以94年度易字第72號判決判處拘役40日
    確定；(三)於94年間因施用毒品案件，經臺北地院以94年度訴
    字第979 號判決判處有期徒刑1 年確定，並與上開(一)、(二)之
    罪刑接續執行，於95年10月16日假釋出監，併付保護管束，
    嗣經撤銷假釋，尚餘殘刑6 月9 日。(四)於95年間因施用毒品
    案件，經臺北地院以96年度簡字第1667號判決判處有期徒刑
    5 月，減為有期徒刑2 月又15日確定；(五)於96年間因施用毒
    品案件，經臺北地院以96年度訴字第430 號判決判處有期徒
    刑8 月，減為有期徒刑4 月確定；(六)於96年間因施用毒品案
    件，經臺灣苗栗地方法院（下稱苗栗地院）以97年度訴字第
    50號判決分別判處有期徒刑11月、4 月，應執行有期徒刑1
    年確定，並與上開(四)(五)各罪刑，經苗栗地院以98年度聲字第
    85 3號裁定合併定應執行刑為有期徒刑1 年5 月確定。(七)於
    97年間因施用第一、二級毒品案件，經本院以97年度審訴字
    第2574號判決分別判處有期徒刑11月、4 月，應執行有期徒
    刑1 年確定，並與上開殘刑6 月又9 日、應執行刑1 年5 月
    ，接續執行，於99年7 月23日假釋出監，併付保護管束，嗣
    經撤銷假釋，尚餘殘刑8 月又11日，現正執行中，不能認為
    執行完畢，於本案不構成累犯。詎其猶不知悔悟，復基於施
    用第一級毒品海洛因及第二級毒品甲基安非他命之犯意，於
    10 0年3 月7 日某時，在桃園縣境內某不詳處所，以將第一
    級毒品海洛因、第二級毒品甲基安非他命一併置入吸食器內
    用火燒烤之方式，同時施用第一級毒品海洛因、第二級毒品
    甲基安非他命1 次。嗣於同日（7 日）晚間10時30分許，在
    桃園縣桃園市○○路186 號307 室為警查獲，經其同意採集
    尿液送驗後，結果呈鴉片類及甲基安非他命陽性反應，始悉
    上情。
二、證據名稱：
  (一)被告蔡鳳儀於本院審理時之自白。
  (二)桃園縣政府警察局桃園分局被採尿人尿液暨毒品真實姓名與
    編號對照表及台灣檢驗科技股份有限公司濫用藥物檢驗報告
    各1 紙。
  (三)臺灣高等法院被告前案紀錄表。
三、核被告所為，係犯毒品危害防制條例第10條第1 項、第2 項
    之施用第一級毒品及施用第二級毒品罪。其施用第一、二級
    毒品前、後非法持有毒品之低度行為，應各為施用毒品之高
    度行為所吸收，均不另論罪。被告以吸食器燒烤之方式，同
    時施用第一、二級毒品，係以一行為觸犯上開二罪之想像競
    合犯，應從一重之施用第一級毒品罪處斷，起訴意旨認應分
    論併罰，稍有未洽，附此敘明。爰審酌被告前因施用毒品經
    強制戒治及法院判處罪刑確定，仍無法斷絕施用毒品惡習，
    顯見其意志力薄弱，其施用毒品足以導致精神障礙、性格異
    常，甚至造成生命危險，戕害一己之身體健康，惟念及被告
    犯罪後終能坦承犯行，態度尚可等一切情狀，量處如主文所
    示之刑，以示懲儆。至扣案之注射針筒2 支，雖被告並坦承
    為其所有，然與本案犯行無關，又非違禁物，爰不予宣告沒
    收，亦附此敘明。
四、依刑事訴訟法第273 條之1 第1 項、第299 條第1 項前段、
    第310 條之2 、第454 條第1 項，毒品危害防制條例第10條
    第1 項、第2 項，刑法第11條前段、第55條，判決如主文。
五、如不服本判決，得自收受送達之翌日起10日內向本院提出上
    訴狀（應附繕本），其未敘述上訴理由者，應於上訴期間屆
    滿後20日內補提理由書狀於本院，上訴於臺灣高等法院。
本案經檢察官簡方毅到庭執行職務。
中    華    民    國   100    年    8     月    31    日
                        刑事庭  法  官  鍾雅蘭
以上正本證明與原本無異。
                                書記官  石曉芸
中    華    民    國   100    年    8     月    31    日
附錄本案論罪科刑依據之法條：
毒品危害防制條例第10條
施用第一級毒品者，處6 月以上5 年以下有期徒刑。
施用第二級毒品者，處3 年以下有期徒刑。